臺灣臺北地方法院交通事件裁定　　　　　　　　　　九十年度交聲字第一一八三號
　　異議人即
　　受處分人　甲○○
右列受處分人因違反道路交通管理處罰條例案件，對於台北市交通事件裁決所中華民
國九十年十一月二日所為之處分（原處分案號：北市裁三字第駕裁二二－Ｚ0000
0000），聲明異議，本院裁定如左：
    主      文
異議駁回。
    理      由
一、按汽車行駛高速公路，應依速限標誌指示，高速公路交通管制規則第五條第一項
    前段定有明文，又汽車行駛於高速公路，而不遵管制之規定者，處汽車駕駛人新
    台幣（以下同）三千元以上六千元以下罰鍰，道路交通管理處罰條例第三十三條
    第一項定有明文，而汽車駕駛人駕駛汽車違反道路交通管理處罰條例第三十三條
    規定者，除應依該條所規定之罰鍰處罰外，並予記違規點數一點，道路交通管理
    處罰條例第六十三條第一項第一款亦定有明文。再行為人如係駕駛汽車在高速公
    路上超速行駛，嗣為警攔停舉發後，未自動繳納罰鍰，並在舉發通知單上所載之
    應到案日期前到案聽候裁決，經主管機關調查仍認定其有上開違規行為者，依違
    反道路交通管理事件統一裁罰基準及處理細則（原名稱為違反道路交通管理事件
    統一裁罰標準及處理細則，業於民國九十一年八月三十日修正其名稱為前述，並
    於同年九月一日生效）第四十四條第一項及違反道路交通管理事件統一裁罰基準
    表（以下稱基準表）之規定，需對該行為人處以三千元之罰鍰，並記違規點數一
    點。
二、本件受處分人即異議人甲○○於九十年八月二十六日凌晨一時五十分許，駕駛車
    號ＢＥ－一七一五號自用小客車，沿國道一號道路即中山高速公路北上行駛，途
    經該路段北上六九公里處，該處速限為一百公里，竟以一百十五公里之速度超速
    行駛，而為內政部警政署國道公路警察局第一警察隊（以下稱國道一隊）員警蔡
    東鎰以單點雷射槍測得超速，除將受處分人攔停外，並以受處分人有違反前揭道
    路交通管理處罰條例第三十三條第一項規定之行為掣單舉發，嗣受處分人於舉發
    通知單上所載應到案日期前向原處分機關提出申訴，經原處分機關請舉發單位即
    國道一隊調查結果，仍認受處分人有前開違規行為，原處分機關乃依前揭道路交
    通管理處罰條例第三十三條第一項、第六十三條第一項第一款及違反道路交通管
    理事件統一裁罰基準及處理細則第四十四條第一項、基準表之規定於九十年十一
    月二日裁處異議人罰鍰三千元並予記違規點數一點。
三、受處分人經本院二次合法傳喚，均未於本院所指定之九十一年二月一日及同年九
    月十六日期日到庭，惟據其所提呈之聲明異議狀其聲明異議意旨乃略以：我並沒
    有超速云云，惟查：
    受處分人於前述時地駕駛前揭車號汽車超速行駛之違規事實，業據證人即開單告
    發受處分人之員警蔡東鎰於本院九十一年二月一日調查時，以具結擔保其供述之
    真實性並在負擔偽證罪之心理處罰狀態下供稱：（問：提示舉發單，本件是你舉
    發？）是；（問：舉發情形？）本件是用單點雷射槍舉發；（問：用這種設備來
    測速舉發超速違規的正確性程度？）我們使用機械按了之後它的紅外線會射出去
    ，操作者選擇一部車來測試，所以不會發生錯誤，誤舉發別的同向車輛超速情形
    （問：本件依據什麼填載違規事實？）依據雷射槍上面所測出的數據照實填載，
    該路段限速一百。我們認為填載已經超速，所以製單舉發（當日訊問筆錄參照）
    ，按證人蔡東鎰乃為原處分機關所認定受處分人有前開違規行為之原證人，其並
    到庭在本院法官面前以言詞供述本件訴訟上之待證事實－即受處分人有前開違規
    事實，本院由其上開供述已得有受處分人確有上開違規行為之心證，且於本件卷
    存證據資料內並無任何積極證據足以證明證人蔡東鎰上開供述係屬虛偽，亦無有
    足以令人顯信蔡東鎰其供述為不可採之品性證據或前科證據存在，本院自不得僅
    以證人為本件開單告發受處分人之員警而全盤抹煞其在訴訟上所具有之原證人資
    格，而受處分人又無法請本院調查任何對其有利之證據資料，以使本院對證人所
    供述受處分人違規之事實產生任何合理之懷疑，且交通警察掣單舉發違反道路交
    通管理處罰條例所列之違規事實，本質上為行政處分，係公務員基於職務上之權
    力，依法就特定之具體事件所為之具公法上效果之單方面行政行為，基於公務員
    為公法上行為具有公信力之原則，該行政行為當可被推定為真正，其據以依法處
    分之事實認定亦為正確無誤，從而本件異議人既未能提出證據以資證明其確無違
    規行為，僅空言稱並未超速，尚難認其辯解為可採，本件事證明確，受處分人之
    違規行為堪以認定。
四、綜上所述，受處分人確有在前揭時地駕駛汽車超速行駛之行為，從而原處分機關
    依前揭道路交通管理處罰條例第三十三條第一項、第六十三條第一項第一款及違
    反道路交通管理事件統一裁罰基準及處理細則第四十四條第一項、基準表之規定
    裁處異議人罰鍰三千元並予記違規點數一點，核無違誤，本件受處分人之異議為
    無理由，自應將其異議駁回。
據上論斷，應依道路交通案件處理辦法第十九條，裁定如主文。
中      華      民      國  九十一    年      十      月      四      日
                                    臺灣臺北地方法刑事第三庭
                                          法  官  葉建廷
右正本證明與原本無異。
如不服本裁定，應於裁定送達後五日內，向本院提出抗告狀。
                                          書記官  許婉如
中      華      民      國    九十一    年      十      月      四      日
